臺灣高雄地方法院刑事判決　　　　　　　　　　　　　　九十四年度易字第九六號
　　公　訴　人　台灣高雄地方法院檢察署檢察官
　　被　　　告　己○○　男　三.
右列被告因竊盜案件，經檢察官聲請以簡易判決處刑（九十三年度速偵字第一九六五
號）及移送併案審理（九十三年度偵字第二三０七四號、九十三年度偵字第二四三八
六號），本院認不宜以簡易判決處刑，改依通常程序審理，因被告就被訴事實為有罪
之陳述，本院聽取當事人之意見後，合議裁定改依簡式審判程序審理，判決如左：
    主  文
己○○連續竊盜，累犯，處有期徒刑捌月。
    事  實
一、己○○曾於民國九十一年間，因違反毒品危害防制條例案件及竊盜罪，分別經本
    院判處有期徒刑七月、六月確定在案，定應執行刑為有期徒刑十一月，嗣於九十
    三年四月四日假釋期滿，視為執行完畢。詎猶不知悔改，復基於意圖為自己不法
    所有之概括犯意，先後於：（一）九十三年十月二十四日下午五時許，騎乘其妻
    （不知情）所有車牌號碼ＣＬ七｜一七九號機車，行經高雄縣田寮鄉○○村○路
    （內湖高分四四）電線桿旁，見丙○○所有之電鑽三支、砂輪機一台及電纜線長
    約一百米置放在小貨車後車斗內，四下無人，即趁無人注意之際，徒手竊取之，
    得手後，騎乘機車至附近路邊燃燒電纜線時，旋於同日晚上七時許，因丙○○發
    現煙火，開車前往查看，發現上開失竊工具均在己○○騎乘之上開機車上，經報
    警而獲悉上情。（二）於九十三年十一月十二日中午一時許，徒步行經高雄縣燕
    巢鄉○○路四七七號「資寶五金行」前，見麥天和所有車牌號碼ＸＡＡ｜六九八
    號重型機車停放該處，鑰匙插在機車鎖孔上，即趁無人注意之際，徒手竊取之，
    嗣於同日下午三時五分許，騎乘該機車搭載不知情之友人甲○○，行經高雄縣岡
    山鎮○○路二六九巷口時，為警查獲。（三）己○○明知其於九十三年十一月二
    十八日借住其友人丁○○位於高雄縣田寮鄉○○路三號住處時，曾向丁○○提及
    借用機車一事，惟當時丁○○並未同意，竟於翌日即九十三年十一月二十九日上
    午九時許，趁無人注意之際，擅自啟動插於機車上之鑰匙而竊取之，得手後，留
    供己用。嗣於九十三年十二月一日，騎乘上開機車行經高雄縣田寮鄉○○路五二
    之五號時，因機車機件故障，無法騎駛，遂將機車棄置該處，嗣於九十三年十二
    月五日下午三時三十分許，警方據丁○○報案，在己○○位於高雄縣田寮鄉○○
    路十六號住處查獲，並自上開己○○棄置機車處之對面懸涯半山腰處尋獲該機車
    。
二、案經高雄縣警察局湖內分局、岡山分局分別報告臺灣高雄地方法院檢察署檢察官
    偵查後聲請簡易判決處刑，暨移送併案審理。
    理  由
甲、程序方面：
一、按除被告所犯為死刑、無期徒刑、最輕本刑為三年以上有期徒刑之罪或高等法院
    管轄第一審案件者外，於第一次審判期日前之準備程序進行中，被告先就被訴事
    實為有罪之陳述時，審判長得告知被告簡式審判程序之旨，並聽取當事人、代理
    人、辯護人及輔佐人之意見後，裁定進行簡式審判程序，刑事訴訟法第二百七十
    三條之一第一項定有明文。經核本件被告己○○所犯係死刑、無期徒刑、最輕本
    刑為三年以上有期徒刑以外之罪，其於準備程序中就被訴事實為有罪之陳述，經
    法官告知簡式審判程序之旨，並聽取公訴人及被告之意見後，本院合議庭認宜進
    行簡式審判程序，爰依首揭規定合議裁定由受命法官獨任進行簡式審判程序，合
    先敘明。
乙、實體方面：
一、右揭編號（一）之犯罪事實，迭據被告己○○於警詢、偵查及本院審理中、右揭
    編號（二）之犯罪事實，業據被告於警詢及本院審理中、右揭編號（三）之犯罪
    事實，業據被告於本院審理中供承不諱，核與告訴人丙○○於警詢中之指述、證
    人即被害人麥天和之子戊○○於警詢及本院審理中之證述、告訴人丁○○於警詢
    中之指述相符，並經證人即被害人麥天和之女麥璧雅、證人即製作被告警詢筆錄
    之警員陳革自於本院審理中證述在卷，復有扣押目錄、扣押物品目錄表各三紙、
    贓物認領保管收據二紙、領結一紙、照片九張在卷可稽，足認被告之自白與事實
    相符，堪足採信。本件事證明確，被告之犯行洵堪認定。
二、核被告所為，係犯刑法第三百二十條第一項之竊盜罪。被告先後三次竊盜犯行，
    時間緊接，手法相同，觸犯構成要件相同之罪名，顯係基於概括犯意反覆為之，
    為連續犯，應依刑法第五十六條之規定，以一罪論，並加重其刑。又被告曾於九
　　十一年間，因違反毒品危害防制條例案件及竊盜罪，分別經本院判處有期徒刑七
　  月、六月確定在案，定應執行刑為有期徒刑十一月，嗣於九十三年四月四日假釋
    期滿，視為執行完畢，此有台灣高雄地方法院檢察署刑案資料查註紀錄表、台灣
    高等法院被告全國前案紀錄表各一紙在卷可稽，其於前案執行完畢後五年內，再
    犯本件有期徒刑以上之罪，為累犯，應依刑法第四十七條規定，加重其刑，並依
    刑法第七十條規定，遞加重之。爰審酌被告年輕力壯，竟不思以合法途徑獲取財
    物，連續為本件竊盜犯行，且前已有竊盜前科，不知悔改，再犯本件犯行，本不
    宜寬貸，惟念其犯後已坦承全部犯行，且所竊得之物均已歸還被害人及告訴人，
    所生損害已減輕等一切情狀，量處如主文所示之刑。
據上論斷，應依刑事訴訟法第四百五十二條、第二百七十三條之一第一項、第二百八
十四條之一、第二百九十九條第一項前段，刑法第五十六條、第三百二十條第一項、
第四十七條，罰金罰鍰提高標準條例第一條前段，判決如主文。
本案經檢察官乙○○到庭執行職務。
中　　　華　　　民　　　國　　九十四　　年　　　二　　　月　　二十五　　日
                                  臺灣高雄地方法院刑事第九庭
                                      法　官  李　璧　君
右正本證明與原本無異。
如不服本判決，應於判決送達後十日內，向本院提出上訴狀。
                                      書記官  盧　雅　婷
中　　　華　　　民　　　國　　九十四　　年　　　三　　　月　　　二　　　日
附錄本判決論罪之法條：
刑法第三百二十條第一項
意圖為自己不法之所有或第三人不法之所有，而竊取他人之動產者，為竊盜罪，
處五年以下有期徒刑、拘役或五百元以下罰金。
